【裁判字號】    97,訴,1415
【裁判日期】    981009
【裁判案由】    偽造文書等
【裁判全文】
台灣雲林地方法院刑事判決        97年度訴字第1415號
公  訴  人  台灣雲林地方法院檢察署檢察官
被      告  寅○○
選任辯護人  張育誠律師
            簡承佑律師
被      告  己○○
選任辯護人  周平凡律師
被      告  辛○○
            癸○○
            卯○○
            戊○○
上列被告因詐欺等案件，經檢察官提起公訴（97年度偵字第
4972號、第5524號、第5903號、第6161號），且就同一事實移送
併案（97年度偵字第6309號），本院判決如下︰
    主  文
寅○○所犯罪名及處罰，詳如附表三「所犯罪名及處罰」欄所示
，應執行有期徒刑參年貳月；如附表二編號3.1 、3.2 、3.3 、
3.4 、4.1 、4.2 所示印文，均沒收；如附表二編號5.1 、5.2
所示公文書、編號5.3 、5.4 所示識別證，均沒收。
辛○○所犯罪名及處罰，詳如附表三「所犯罪名及處罰」欄所示
，應執行有期徒刑貳年陸月；如附表二編號3.1 、3.2 、3.3 、
3.4 、4.1 、4.2 所示印文，均沒收。
己○○、癸○○、卯○○、戊○○所犯罪名及處罰，均詳如附表
三「所犯罪名及處罰」欄所示。
    事  實
一、寅○○（綽號「阿明」）曾因煙毒、違反麻醉藥品管理條例
    、違反槍砲彈藥刀械管制條例、詐欺、賭博等案件，分別經
    法院判處應執行有期徒刑3 年9 月、4 年、7 月、6 月確定
    ，數案接續執行，於民國（下同）95年9 月12日縮刑期滿，
    執行完畢。辛○○前因施用第一級毒品、施用第二級毒品案
    件，經法院分別判處有期徒刑9 月、4 月及1 年確定，並經
    定應執行有期徒刑1 年10月確定，再經減刑為有期徒刑4 月
    又15日、2 月及6 月，定應執行有期徒刑11月確定，於96年
    7 月16日執行完畢。癸○○前因施用毒品案件，經法院判處
    有期徒刑8 月確定，於96年6 月3 日縮刑期滿，執行完畢。
二、寅○○自97年7 月間受某詐騙集團成員、年籍姓名不詳之成
    年男子、綽號「小政」邀請（該集團尚有「小政」、「阿三
    」、「阿正」及其他已成年之不知名成員），擔任詐騙集團
    之車手，每次由該集團之成員（詳如附表一編號1-5 所示）
    ，假冒公務員身分，編造如附表一所示理由，向被害人謊稱
    被害人需將存款交出以便監管，否則將來帳戶會遭到凍結，
    因而向附表一所示被害人詐騙款項，而由寅○○夥同其餘與
    寅○○、「小政」、「阿三」有犯意聯絡之車手（各次參與
    之車手，詳如附表一編號1-5 所示），寅○○並將「阿三」
    郵寄送到之偽造紙製車牌2 面（前4 碼為7800，後2 碼不明
    ，車牌已滅失）懸掛於出面取款的車子上使用，到達取款現
    場附近後，由寅○○尋找附近的便利商店，以電話告知「小
    政」該便利商店的傳真號碼，由「小政」等人傳真如附表二
    所示之「台灣台北地方法院檢察署請求暫時性凍結執行聲請
    書」、「台北地方法院地檢署監管科存提書」給寅○○收受
    （附表一編號5 案件，則由寅○○請丁○○到便利商店拿取
    該附表二編號5.1 、5.2 所示文書），到達「小政」告知的
    取款地點後，由出面取款之車手（詳如附表一編號1-5 所示
    ）假扮為台灣台北地方法院檢察署監管科職員，出示如附表
    二所示「台灣台北地方法院檢察署請求暫時性凍結執行聲請
    書」、「台北地方法院地檢署監管科存提書」，向附表一編
    號1-5 所示被害人收取款項（編號5 部分，並事先由寅○○
    將丁○○、癸○○之照片交予「阿三」偽造如附表二編號
    5.3 、5.4 所示識別證2 枚備用，惟該次並未詐騙得逞），
    未出面取款之車手則在附近把風，足生損害於台灣台北地方
    法院、台灣台北地方法院檢察署執行公務之正確性及張書華
    、林嘉文、柯明信、壬○○、甲○○、李陳川、李秋鳴、蕭
    慶上等人。寅○○於取得款項後，將詐得金額之一定成數交
    予上游之「小政」等人，餘由參與之車手朋分。97年9 月24
    日，寅○○、丁○○（丁○○經本院通緝）、癸○○、卯○○、戊○○等人分乘車號3292-JJ 號及3280-JJ 號自小客車
    前往雲林縣元長鄉，欲向丑○○○收取款項時，因丑○○○
    事前告知其丈夫之叔叔蕭清榮，請蕭清榮陪同前往交付款項
    ，蕭清榮先往現場查看後，認為有詐，報警循線查獲，警察
    並扣得如附表二編號5.1 、5.2 、5.3 、5.4 、5.5 所示之
    文書、識別證、物品，此外，甲○○於97年8 月23日報案時
    提出附表二編號3.1 、3.2 、3.3 、3.4 所示文書，乙○○
    於97年8 月29日報案時提出附表二編號4.1 、4.2 所示文書
    。
三、案經雲林縣警察局虎尾分局報請台灣雲林地方法院檢察署檢
    察官偵查起訴、移送併案。
    理  由
壹、首先，為節省篇幅，各卷宗以下列對應代號表示：
    1.警卷(一)：虎尾分局元長分駐所元警刑派字第024號。
    2.警卷(二)：虎尾分局雲警虎偵字第0971001532號。
    3.偵卷(一)：雲林地檢97年偵字4972號。
    4.偵卷(二)：雲林地檢97年偵字5524號。
    5.偵卷(三)：雲林地檢97年聲拘字32號。
    6.偵卷(四)：雲林地檢97年偵字5903號。
貳、程序方面：
一、刑事訴訟法第159 條之1 第2 項規定「被告以外之人於偵查
    中向檢察官所為之陳述，除顯有不可信之情況者外，得為證
    據。」本案中，辛○○於97年12月3 日經具結後接受檢察官
    訊問之供述筆錄、丁○○於97年10月20日經具結後接受檢察
    官訊問之供述筆錄，對於被告己○○而言，均無顯不可信之
    狀況，因此均得為證據。
二、被告以外之人於審判中所在不明而無法傳喚或傳喚不到者，
    其於檢察事務官、司法警察官或司法警察調查中所為之陳述
    ，經證明具有可信之特別情況，且為證明犯罪事實之存否所
    必要者，得為證據，為同法第159條之3第3款所規定。本案
    中，丁○○於審判中所在不明，無從傳喚，其於97年10月22
    日之警察詢問筆錄，對於被告己○○而言，雖然是被告以外
    之人於審判外之言詞陳述，原則上不得作為證據，然而，無
    人提及丁○○受到刑求、威嚇，足以認定該份審判外之陳述
    具有可信之特別情況，且為證明犯罪事實之存否所必要，得
    為證據。
三、被告以外之人於審判外之陳述，雖不符前4 條之規定，而經
    當事人於審判程序同意作為證據，法院審酌該言詞陳述或書
    面陳述作成時之情況，認為適當者，亦得為證據，為同法第
    159 條之5 第1 項所規定。本案中，丙○○○97年7 月24日
    之警察詢問筆錄、柯明信之大埤鄉農會存款簿影本，壬○○
    97年7 月30日、97年10月22日之警察詢問筆錄、壬○○之雲
    林縣斗南鎮農會存款存摺影本，乙○○97年8 月29日之警察
    詢問筆錄、乙○○之雲林縣東勢鄉農會活期儲蓄存款存摺影
    本，對於被告寅○○、辛○○而言，甲○○97年8 月23日、
    97年10月5 日之警察詢問筆錄問筆錄，對於被告寅○○、辛○○、己○○而言，丑○○○、蕭清榮97年9 月24日之警察
    詢問筆錄，對於被告寅○○、癸○○、卯○○、戊○○而言
    ，寅○○97年11月10日之警察詢問筆錄，對於被告卯○○、
    戊○○而言，雖然是被告以外之人於審判外之言詞及書面陳
    述，原則上不得作為證據，惟檢察官及被告等人於本院審判
    程序中，均已表示同意作為證據，法官審酌該言詞及書面陳
    述作成時之情況，認為適當，依上開規定，得作為證據。
參、事實認定：
一、附表一編號1 所示事實（被告寅○○、辛○○）：被告寅○○、辛○○均坦白承認此部分事實，並有被害人丙○○○97
    年7 月24日之警察詢問筆錄（警卷(二)第108 頁至第110 頁）
    、柯明信之大埤鄉農會存款簿影本（警卷(二)第111 頁至第
    112 頁），事實已經可以認定。
二、附表一編號2 所示事實（被告寅○○、辛○○）：被告寅○○、辛○○均坦白承認此部分事實，並有被害人壬○○97年
    7 月30日之警察詢問筆錄（警卷(二)第117 頁至第119 頁）、
    97 年10 月22日之警察詢問筆錄（第125 頁至第127 頁）、
    壬○○之雲林縣斗南鎮農會存款存摺影本（警卷(二)第124 頁
    ），事實已經可以認定。
三、附表一編號3 所示事實（被告寅○○、辛○○、己○○）：
  (一)如附表一編號3 所示甲○○被詐騙新台幣（下同）658,000
    元、300,000 元的事實，業經被害人甲○○於97年8 月23日
    、97年10月5 日警察詢問時供明（警卷(二)第129 頁至第131
    頁、第138 頁至第140 頁），並有附表二編號3.1 、3.2 、
    3.3 、3.4 所示文書佐證（警卷(二)第134 頁至第137 頁）。
  (二)被告寅○○、辛○○坦白承認犯行，被告己○○則否認犯行
    。惟法官認為，己○○確實參與本次犯行，理由如下：
    1.辛○○於97年12月3 日檢察官訊問時，具結供稱「（問：
      己○○負責的部分？）寅○○聯絡我到約定的地點後，己○○若有一起出去，她就是負責開車，由她與寅○○同一
      台車為我帶路，因為我們對雲林不熟，到了現場後，由我
      和丁○○下車向被害人取款，己○○跟寅○○則在現場看
      頭看尾及等我們，等我們取得款項後。再到寅○○與己○○住處分錢。」「（問：己○○取得多少錢？）我不知道
      ，寅○○、己○○拿多少，我不知道。後來，癸○○、卯
      ○○加入後，分的成數與我及丁○○差不多，我認為我們
      是冒險的人，他們沒有下車，還分的跟我們一樣多，我就
      向寅○○、己○○說，我和丁○○分得太少了，寅○○沒
      有意見，己○○就說一些有的沒的。說錢要拿去租車及一
      些花費，意思就是不要多分我一些，所以我就不做了。」
      「（問：己○○從頭到尾都知道你們共組車手集團向被害
      人取款？）應該都知道，怎麼可能不知道。」（偵卷(四)第
      20頁至第21頁）法官認為，辛○○自到案後，不曾否認附
      表一編號1-4 所示4 次犯行，則其說明是因為不滿分贓成
      數而未再參加編號5 所示97年9 月24日犯行，應該十分可
      信。
    2.證人辛○○於98年9 月10日接受檢察官詰問時，承認其於
      97年12月3 日警察詢問時有如下的供述「（問：你是否有
      於97年8 月22日08時許，在元長國中前，連續2 次詐騙被
      害人甲○○新台幣65萬8 千元？）有，我與丁○○駕駛我
      的ON-5322 號自小客車到場，己○○駕車載寅○○到場把
      風及負責到超商收取偽造地檢署傳真公文（「台灣台北地
      方法院檢察署請求暫時性凍結執行聲請書」及「台北地方
      法院地檢署監管科公文」）交給我，我與丁○○出面取款
      ，取得詐騙金錢後，再於人較少處交給寅○○，之後回到
      己○○家中分錢，我與丁○○共同分得65,800元，我將其
      中30,000元分給丁○○。」辛○○在檢察官問到警詢中陳
      述是否實在時，表示「那時候應該是搞混，己○○應該是
      沒有。」惟檢察官接著追問「跟哪次搞混？」時，辛○○
      表示「我不知道哪次。」（本院卷第207 頁背面、警卷(二)
      第65頁）法官認為，如果己○○不曾參與詐騙行動，辛○○如何會搞混？從而，辛○○在警詢中的說法，應該是出
      於確實的經驗。
    3.丁○○於97年10月20日檢察官訊問時具結證稱「（問：請
      說明你們犯罪集團的成員及犯罪方式？）我們這1組人是
      以寅○○為首，成員有我、癸○○、我的前男友辛○○『
      阿興』、寅○○、寅○○的女朋友（嫂子）及『阿勳』還
      有戊○○共7人，都是知情的犯罪集團成員，我們有分成3
      個小隊，都是由1男1女組成，通常是由寅○○跟他女朋友
      1組，我跟辛○○1組，癸○○是跟『阿勳』1組，戊○○
      97年9月23日當天是第1次到，隔天我們就被抓了，我們通
      常都是同1組人坐同1台車。我們這1組主要是負責取款，
      就是擔任車手，上游只有寅○○才知道是誰，都是由寅○○與上游這組人聯絡後，再指示我們這組人如何行動。我
      們這組人聽寅○○指示，通常都是辛○○接到寅○○的電
      話後，載我去集合，再由寅○○帶路到被害人的地點，通
      常都是寅○○跟上游聯絡後，去拿公文，只有9月24日那
      天是寅○○直接叫我去拿公文，再由寅○○決定由哪一小
      隊的人下去收錢，除了下去收錢的那一小隊的人外，其他
      小隊的人要分別到二處把風、戒備。」（偵卷(一)第69頁）
      丁○○於97年10月22日警察詢問時供稱「（問：被害人甲○○向警訴稱，於97年8月22日08時許，在元長國中前，
      遭人假冒台灣台北地檢署名義，持偽造之『台灣台北地方
      法院檢察署請求暫時性凍結執行聲請書』及『台北地方法
      院地檢署監管科公文』傳真各1張，連續2次詐騙其新台幣
      65萬8千元，被害人並以相片方式指認你涉案，該案是否
      為你所為？共有哪些人參與，你分得多少錢？）案件是寅
      ○○主導的，他駕駛乙部汽車載他的女朋友，另外辛○○
      駕駛乙部汽車載我到場，車輛都是寅○○提供之出租車輛
      ，當時寅○○與上游聯絡後，就指示辛○○與我到場取款
      ，寅○○與他的女朋友在附近把風，詐騙手法及方式都是
      假冒台灣台北地檢署的張書華檢察官名義，持偽造之『台
      灣台北地方法院檢察署請求暫時性凍結執行聲請書』及『
      台北地方法院地檢署監管科公文』傳真各1張（是寅○○
      到超商接收的）到場詐騙，得手後就在現場附近將詐騙得
      之金錢全部交給寅○○，之後回到彰化縣二林鎮分錢，那
      次我分得1萬元，也是由辛○○交給我的。」（警卷(二)第
      30頁至第31頁）丁○○所供情節，與辛○○所供相符，更
      加顯示辛○○的供詞可信。
    4.寅○○固然於審判中證稱其女朋友己○○並未參與犯罪（
      本院卷第194頁至第201頁），然而，己○○為其女朋友，
      甚且已與寅○○生了1 個小孩（見警卷(二)第77頁，己○○
      97 年11 月10日警詢筆錄），難以期待寅○○指證己○○
      犯罪，其證詞可信度甚低。
  (三)綜上所述，寅○○、辛○○、己○○共同為附表一編號3 所
    示行為的事實，已經可以認定。
四、附表一編號4所示事實（被告寅○○、辛○○）：被告寅○○、辛○○均坦白承認此部分事實，並有被害人乙○○97年
    8月29日之警察詢問筆錄（警卷(二)第142頁至第143頁），及
    乙○○之雲林縣東勢鄉農會活期儲蓄存款存摺影本（警卷(二)
    第149頁、第124 頁背面），與附表二編號4.1、4.2所示文
    書可以佐證（警卷(二)第151頁至第152頁），事實已經可以認
    定。
五、附表一編號5 所示事實（被告寅○○、癸○○、卯○○、戊○○）：
  (一)如附表一編號5 所示丑○○○被詐騙未遂的事實，業經丑○○○、蕭清榮於97年9 月24日警察詢問時供明（警卷(一)第10
    頁至第13頁），並有扣案如附表二編號5.1 、5.2 所示文書
    、5.3 、5.4 所示識別證可以佐證。
  (二)被告寅○○、癸○○坦白承認犯行，被告卯○○、戊○○則
    否認犯行，2 人均辯稱：當天是寅○○等人約他們2 人要到
    元長拜拜，到了才知道是要行騙，他們2 人並未參與犯罪。
    然而，法官認為，卯○○、戊○○確實參與本次犯行，理由
    如下：
    1.寅○○於97年11月10日警察詢問時供稱「（問：戊○○參
      與你的詐騙集團車手工作，共詐騙過幾次？得手幾次？）
      戊○○只有參與97年9 月24日到雲林縣元長鄉詐騙未遂為
      警查獲那次，另外出面向泰和小客車租賃有限公司租了2
      台車（車號：3292-JJ 及3280-JJ） ，未得手金錢。」「
      （問：卯○○參與你的詐騙集團車手工作，共詐騙過幾次
      ？得手幾次？）卯○○參與3 次，其中到斗南鎮及西螺鎮
      的部分未得手，只有1 次於97年9 月中旬，在褒忠鄉體育
      場那次有詐騙得手，那天他是開車載癸○○在附近把風，
      他沒有分到錢，但是我有拿2,000 元給他零花，另外97年
      9 月24日到雲林縣元長鄉詐騙未遂為警查獲那次，他也有
      到場。」（警卷(二)第6 頁）
    2.卯○○於97年11月10日警察詢問時供稱「（問：請詳述你
      參與該詐騙集團共詐騙過幾件？於何時、地向何人詐騙？
      詐騙所得為何？如何分款？）我大約參與3 次，犯案時間
      不記得，這3 次有沒有詐騙得手，我不清楚，我都沒有分
      到錢，因為我只負責開車。」「（問：警方於97年9 月24
      日13時50分，在元長鄉○○村○○路9 號前，當場查獲丁○○、癸○○等2 名女子，駕駛乙部3292-JJ 自小客車，
      涉嫌以假冒台灣台北地方法院檢察署檢察官名義，向被害
      人丑○○○詐騙金錢未遂乙案，該案你是否有參與？）我
      有參與。」（警卷(二)第86頁）其於97年11月12日檢察官訊
      問時供稱「（問：有無參與以寅○○為首的車手集團？）
      有，我自97年9 月開始參與，我負責開車，我與戊○○都
      負責開車，戊○○是我的工人，因一時沒有工作，才叫他
      來做開車的。下車取款的是丁○○。」（偵卷(一)第102 頁
      背面）卯○○所供內容與寅○○所供相符，足以認定卯○○確有參與本次犯行。
    3.戊○○於97年11月12日檢察官訊問時供稱「（問：有無參
      與以寅○○為首的車手集團？）有，我是參與當日，集團
      就被警察抓到，卯○○找我參與，我負責開車。」「（問
      ：當日有無詐得財物？）沒有。」「（問：如何詐騙被害
      人財物？）我比較不清楚，只知道我是參加做車手。」（
      偵卷(一)第102 頁背面）戊○○所供內容與寅○○所供相符
      ，足以認定戊○○也有參與本次犯行。
  (三)綜上所述，寅○○、癸○○、卯○○、戊○○共同為附表一
    編號5 所示行為的事實，已經可以認定。
肆、論罪科刑：
一、被告寅○○、辛○○就附表一編號1 、2 、3 、4 所示行為
    ，被告己○○就附表一編號3所示行為，均觸犯刑法第216
    條、第211 條之行使偽造公文書罪（行使偽造「台灣台北地
    方法院檢察署請求暫時性凍結執行聲請書」、「台北地方法
    院地檢署監管科存提書」）、第216 條、第212 條之行使偽
    造許可證罪（行使偽造車牌）、第158 條第1 項之僭行公務
    員職權罪、第339 條第1 項之詐欺取財罪。就編號3 所示前
    後2 次犯行，時間緊接，而且被害人為同1 人，應該論以接
    續犯1 罪。又其等各次所犯數罪，是1 個行為觸犯數個罪名
    ，為想像競合犯，應從1 個較重的行使偽造公文書罪處罰。
二、被告寅○○、癸○○、卯○○、戊○○，就附表一編號5 所
    示行為，均觸犯刑法第211 條之偽造公文書罪（偽造「台灣
    台北地方法院檢察署請求暫時性凍結執行聲請書」、「台北
    地方法院地檢署監管科存提書」）、第212 條之偽造特種文
    書罪（偽造識別證）、第339 條第3 項、第1 項之詐欺取財
    未遂罪。就此部分，尚未達行使階段，因此未論以行使罪。
    此外，車牌部分的偽造行為在編號1 犯行之前已完成，不再
    於本次犯行中論罪，況且，此次尚未懸掛使用，因此未觸犯
    行使罪。再者，此次亦尚未有該當刑法第158 條第1 項之僭
    行公務員職權行為，在此一併說明。其等此次所犯數罪，是
    1 個行為觸犯數個罪名，為想像競合犯，應從1 個較重的偽
    造公文書罪處罰。
三、上述偽造印文之行為，均為偽造公文書之階段行為；偽造公
    文書及偽造特種文書、許可證而後持以行使，偽造之低度行
    為，均為行使之高度行為所吸收，皆不另論罪。此外，附表
    二所示各「台灣台北地方法院檢察署請求暫時性凍結執行聲
    請書」、「台北地方法院地檢署監管科存提書」，被告並未
    偽造聲請人簽名、蓋章，只是公文書之性質，而不兼具私文
    書性質，不另論以刑法第216 條、第210 條行使偽造私文書
    罪或第210 條偽造私文書罪，在此一併說明。
四、被告寅○○、辛○○就附表一編號1 、2 、4 所示犯行，與
    丁○○、「小政」、「阿三」、「阿正」及其他不知名成員
    等詐騙集團成員間，被告寅○○、辛○○、己○○就附表一
    編號3 所示犯行，與丁○○、「小政」、「阿三」、「阿正
    」及其他不知名成員等詐騙集團成員間，被告寅○○、癸○○、卯○○、戊○○就附表一編號5 所示犯行，與丁○○、
    「小政」、「阿三」、「阿正」及其他不知名成員等詐騙集
    團成員間，有犯意聯絡、行為分擔，都是共同正犯。
五、被告寅○○、辛○○、癸○○有上述前科，此有被告前案紀
    錄表3 件可證，其等於有期徒刑執行完畢後5 年內故意再犯
    本件有期徒刑以上之罪，是累犯，均應依法加重其刑。
六、被告寅○○所犯上述數4 個行使偽造公文書罪、1 個偽造公
    文書罪，被告辛○○所犯上述4 個行使偽造公文書罪，均犯
    意各別，行為也各自獨立，應分別論罪、合併處罰。
七、法官審酌：被告寅○○、辛○○、癸○○3 人均有上述前科
    ，素行不良，被告己○○只曾因賭博案被處罰金，被告卯○○、戊○○均無犯罪前科，有台灣高等法院被告前案紀錄表
    6 件在卷可證，又附表一編號1-4 所示被害人均受到鉅額損
    失，附表一編號5 所示被害人未受有損害，而被告寅○○在
    上述車手集團中為最主要的角色，辛○○、己○○為僅次於
    寅○○的角色，癸○○、卯○○、戊○○則為更邊緣的角色
    等一切情狀，分別量處如附表三所示之刑，並就寅○○、辛○○定應執行刑。
八、關於沒收：
  (一)就附表二編號1.1 、1.2 與2.1 、2.2 所示文書，癸○○於
    97年9 月30日警察詢問時供稱「那些傳真資料詐騙得手後就
    撕毀丟棄了。」（警卷(二)第41頁）既已撕毀，即不宣告沒收
    。
  (二)就附表二編號3.1 、3.2 、3.3 、3.4 與4.1 、4.2 所示文
    書，已交付被害人，非被告等人及共犯所有，然其上偽造「
    台灣台北地方法院印」、「檢察官張書華」印文各1 枚，應
    依刑法第219 條沒收之。
  (三)就附表二編號5.1 、5.2 所示文書，為被告寅○○所有，供
    其與共犯「小政」、「阿三」、「阿正」、丁○○、癸○○
    、戊○○、卯○○犯罪所用，依刑法第38條第1 項第2 款規
    定宣告沒收。而文書既全部宣告沒收，其上之印文，即不另
    外宣告沒收。
  (四)就附表二編號5.3 、5.4 所示識別證，為被告寅○○所有，
    供其與共犯「小政」、「阿三」、「阿正」、丁○○、癸○○、戊○○、卯○○犯罪所用，依刑法第38條第1 項第2 款
    規定宣告沒收。
  (五)扣案之行動電話7 支，雖有部分供本案犯罪所用，惟各該行
    動電話均可供日常生活使用，且非違禁物，法官認為無沒收
    之必要，因而不宣告沒收。至於望遠鏡1支 、郵局匯款單1
    張、新台幣31,700元、筆記簿1 本，均無足夠證據認定與本
    案犯罪有關，均不宣告沒收。
  (六)至於偽造之紙製車牌（前4 碼為7800，後2 碼不明）2 面，
    雖然癸○○於警察詢問時供稱「我被查獲當天，假車牌因為
    是放在3280-JJ 號自小客車上，所以沒被警方查到。」（警
    卷(二)第46頁），然而，被告寅○○於警察詢問時供稱「（問
    ：你們所使用之偽造車牌現置於何處（警方在3292- JJ號自
    小客車上未搜獲）？車牌的來源為何？車牌號碼？）我記得
    是放在3292-JJ 號自小客車上，原本就是要駕駛那台車去騙
    被害人取款的，因為我回去之後也沒有找到那2 個紙製的車
    牌。偽造車牌是集團上游郵寄給我的。車牌號碼我只記得前
    4 碼數字為7800，後面的英文字我不知道。」（警卷(二)第7
    頁）既然在警察追查中，被告寅○○也沒有找到該2 面偽造
    之紙製車牌，足以認定已經為被告等人銷毀，因此不宣告沒
    收。
伍、不另為無罪宣告之部分：
一、檢察官另外主張：(一)被告卯○○、戊○○、癸○○均參與附
    表一編號1 、2 、3 、4 所示犯罪之謀議，(二)被告己○○參
    與附表一編號1 、2 、4 、5 所示犯罪之謀議，且就編號4
    所示犯罪，與寅○○同車到現場附近把風，(三)被告寅○○、
    辛○○、己○○、癸○○、卯○○、戊○○，於97年間某日
    ，以同一手法，在不詳地點，由寅○○、丁○○持前述「台
    灣台北地方法院檢察署請求暫時性凍結執行聲請書」、「台
    北地方法院地檢署監管科存提書」，向不詳之被害人詐騙
    365 萬元得手。檢察官認為其等上述行為，均觸犯刑法第
    339 條第1 項詐欺取財、同法第216 條、第210 條之行使偽
    造私文書、第216 條、第211 條之行使偽造公文書、第216
    條、第212 條之行使偽造特種文書罪嫌及第158 條第1 項冒
    充公務員行使其職權罪嫌。
二、被告寅○○、辛○○、己○○、卯○○、戊○○、癸○○均
    否認檢察官此部分起訴事實。經查：(一)就被告己○○涉及附
    表一編號4 的部分，雖然辛○○於97年12月3 日警察詢問時
    ，提到「己○○駕車載寅○○到場把風」（警卷(二)第65頁）
    ，然而，承認參與犯罪之丁○○則只提到寅○○到場把風，
    而未提到己○○（警卷(一)第31頁），不無可能是辛○○將己○○參與的其他犯行，誤認到本次犯行中，本於無罪推定原
    則，應該認定己○○未參與。(二)此外，就其餘部分，檢察官
    完全未提出任何證據用以證明。
三、然而，檢察官認為這部分與上述論罪科刑部分有集合犯之裁
    判上一罪關係，因此不另為無罪宣告。
陸、適用的法律：(一)刑事訴訟法第299條第1項前段，(二)刑法第
    28條、第158條第1項、第216 條、第211條、第212條、第
    339 條第1 項、第3 項、第55條、第47條第1 項、第51條第
    5 款、第219 條、第38條第1 項第2 款，刑法施行法第1條
    之1 。
本案經檢察官子○○偵查起訴，檢察官庚○○到庭執行職務。
中    華    民    國    98    年    10    月    9     日
            刑事第三庭    審判長法  官  林  輝  煌
                                法  官  張  文  俊
                                法  官  蕭  雅  毓
以上正本證明與原本無異。
如不服本判決，應於送達後10日內向本院提出上訴狀（須附繕本
），上訴於台灣高等法院台南分院。上訴書狀應敘述具體理由。
上訴書狀未敘述上訴理由者，應於上訴期間屆滿後20日內補提理
由書（須附繕本）於本院。（切勿逕送台灣高等法院台南分院）
告訴人或被害人對於本判決如有不服，而請求檢察官上訴者，其
上訴期間之計算以檢察官收受判決正本之日期為準。
                                書記官  邱  明  通
中    華    民    國    98    年    10    月    9     日
附錄本案論罪科刑法條全文：
中華民國刑法
第158條第1項
冒充公務員而行使其職權者，處3年以下有期徒刑、拘役或5百元
以下罰金。
第211條
偽造、變造公文書，足以生損害於公眾或他人者，處1年以上7
年以下有期徒刑。
第212條
偽造、變造護照、旅券、免許證、特許證及關於品行、能力服務
或其他相類之證書、介紹書，足以生損害於公眾或他人者 ，處1
年以下有期徒刑、拘役或3百元以下罰金。
第216條
行使第 210 條至第 215 條之文書者，依偽造、變造文書或登載
不實事項或使登載不實事項之規定處斷。
第339條
意圖為自己或第三人不法之所有，以詐術使人將本人或第三人之
物交付者，處5年以下有期徒刑、拘役或科或併科1千元以下罰金
。
以前項方法得財產上不法之利益或使第三人得之者，亦同。
前二項之未遂犯罰之。
附表一
┌──┬──────┬──────────┬────┬───────────────┐
│編號│時間        │交付款項地點        │被害人  │詐騙取款手段與詐得金額(單位:新│
│    │            │                    │        │台幣元)                       │
├──┼──────┼──────────┼────┼───────────────┤
│1   │97年7月24日 │雲林縣大埤國小中正堂│丙○○○│97年7 月24日上午11時左右，由某│
│    │            │前                  │        │不知名男子，向丙○○○謊稱其夫│
│    │            │                    │        │柯明信身分證件遺失，有犯罪集團│
│    │            │                    │        │在申請柯明信之身分證，經告以其│
│    │            │                    │        │夫並未遺失身分證後，又有另1 名│
│    │            │                    │        │不知名男子告以，柯明信為大眾銀│
│    │            │                    │        │行股東，因銀行負債1 億元，柯明│
│    │            │                    │        │信要付7 百多萬元給大眾銀行，致│
│    │            │                    │        │丙○○○陷於錯誤，依其指示將銀│
│    │            │                    │        │行內之現金提領出來，帶到左列交│
│    │            │                    │        │款地點。                      │
│    │            │                    │        │接著，由寅○○駕車到左列交款地│
│    │            │                    │        │點附近把風，辛○○駕駛懸掛上述│
│    │            │                    │        │偽造車牌之小客車搭載丁○○到場│
│    │            │                    │        │，由辛○○、丁○○持附表一編號│
│    │            │                    │        │1.1、1.2 所示偽造之「台灣台北 │
│    │            │                    │        │地方法院檢察署請求暫時性凍結執│
│    │            │                    │        │行聲請書」、「台北地方法院地檢│
│    │            │                    │        │署監管科存提書」，向丙○○○騙│
│    │            │                    │        │取165 萬元現金。              │
├──┼──────┼──────────┼────┼───────────────┤
│2   │97年7月29日 │雲林縣斗南國小側門  │壬○○  │97年7 月29日，先由1 名自稱斗六│
│    │            │                    │        │戶政事務所職員之女子以電話向黃│
│    │            │                    │        │明璋謊稱其身分證被盜用，可能被│
│    │            │                    │        │人冒用為人頭戶，再將電話轉接給│
│    │            │                    │        │1 名自稱係台北地方法院地檢署檢│
│    │            │                    │        │察官之男子，該男子騙稱壬○○的│
│    │            │                    │        │身分證遭人冒用以開人頭帳戶，如│
│    │            │                    │        │果想沒有事情就拿25萬元來擺平，│
│    │            │                    │        │致其陷於錯誤，而提領25萬元，於│
│    │            │                    │        │同日下午1 時左右，帶到左列交款│
│    │            │                    │        │地點。                        │
│    │            │                    │        │接著，由寅○○駕車到左列交款地│
│    │            │                    │        │點附近把風，辛○○駕駛懸掛上述│
│    │            │                    │        │偽造車牌之小客車搭載丁○○到場│
│    │            │                    │        │，由辛○○、丁○○持附表一編號│
│    │            │                    │        │2.1、2.2 所示偽造之「台灣台北 │
│    │            │                    │        │地方法院檢察署請求暫時性凍結執│
│    │            │                    │        │行聲請書」、「台北地方法院地檢│
│    │            │                    │        │署監管科存提書」，向壬○○騙取│
│    │            │                    │        │25 萬 元現金。                │
├──┼──────┼──────────┼────┼───────────────┤
│3   │97年8月22日 │元長國中前          │甲○○  │97年8 月22日8 時左右，1 名自稱│
│    │            │                    │        │雲林縣政府戶籍課的不知名女子，│
│    │            │                    │        │以電話向甲○○謊稱有人要到縣政│
│    │            │                    │        │府影印甲○○的身分證，並將電話│
│    │            │                    │        │轉給另1 名自稱台北市警察局刑事│
│    │            │                    │        │課長李志成的男子，謊稱甲○○在│
│    │            │                    │        │台北大眾銀行領700 多萬元，涉嫌│
│    │            │                    │        │洗錢，甲○○表示在台北銀行並無│
│    │            │                    │        │戶頭，只有在元長鄉郵局及農會有│
│    │            │                    │        │戶頭，該男子即表示承辦案件張檢│
│    │            │                    │        │察官要親自和甲○○通電話，又將│
│    │            │                    │        │電話轉至另1 名自稱台北地方法院│
│    │            │                    │        │地檢署張檢察官的男子，該男子謊│
│    │            │                    │        │稱若甲○○不老實說，要叫警察將│
│    │            │                    │        │甲○○逮捕、收押禁見2 個月，李│
│    │            │                    │        │良溪受騙而說出元長郵局有定存41│
│    │            │                    │        │萬元，還有存款28萬8 千元，該自│
│    │            │                    │        │稱張檢察官的男子即要甲○○叫我│
│    │            │                    │        │下午13時左右領出65萬8 千元，帶│
│    │            │                    │        │到元長國中前，才不會辦甲○○的│
│    │            │                    │        │案件，甲○○陷於錯誤，依照指示│
│    │            │                    │        │辦理。                        │
│    │            │                    │        │接著，由寅○○駕車搭載己○○到│
│    │            │                    │        │元長國中附近把風，辛○○則駕駛│
│    │            │                    │        │懸掛上述偽造車牌之小客車搭載張│
│    │            │                    │        │桂菁到場，由辛○○、丁○○持附│
│    │            │                    │        │表一編號3.1 、3.2 所示偽造之「│
│    │            │                    │        │台灣台北地方法院檢察署請求暫時│
│    │            │                    │        │性凍結執行聲請書」、「台北地方│
│    │            │                    │        │法院地檢署監管科存提書」，向李│
│    │            │                    │        │良溪騙取65萬8 千元現金。      │
│    │            │                    │        │當日下午15時左右，又有1 名不知│
│    │            │                    │        │名男子，打電話給甲○○，叫李良│
│    │            │                    │        │溪要老實說出其妻有多少定存，要│
│    │            │                    │        │領出來帶到元長國中前交給張檢察│
│    │            │                    │        │官，甲○○陷於錯誤，說有30萬元│
│    │            │                    │        │，並依照指示，將其妻李陳川的定│
│    │            │                    │        │存30萬元悉數領出，帶到元長國中│
│    │            │                    │        │前。                          │
│    │            │                    │        │接著，又由寅○○駕車搭載己○○│
│    │            │                    │        │到元長國中附近把風，辛○○駕駛│
│    │            │                    │        │懸掛上述偽造車牌之小客車搭載張│
│    │            │                    │        │桂菁到場，由辛○○、丁○○持附│
│    │            │                    │        │表一編號3.3 、3.4 所示偽造之「│
│    │            │                    │        │台灣台北地方法院檢察署請求暫時│
│    │            │                    │        │性凍結執行聲請書」、「台北地方│
│    │            │                    │        │法院地檢署監管科存提書」，向李│
│    │            │                    │        │良溪騙取30萬元現金。          │
├──┼──────┼──────────┼────┼───────────────┤
│4   │97年8月27日 │雲林縣東勢國小大門前│乙○○  │97年8月27日8時左右，由1名不知 │
│    │            │                    │        │名自稱是林口長庚醫院護士的女子│
│    │            │                    │        │，電話向乙○○謊稱，法院有寄2 │
│    │            │                    │        │張通知書給乙○○，說乙○○有參│
│    │            │                    │        │加什麼集團借錢投資股份，問林秋│
│    │            │                    │        │鳴有無收到傳票，乙○○答稱沒有│
│    │            │                    │        │接到傳票，該女子接著就問身分證│
│    │            │                    │        │及健保卡在不在，並說調查局在調│
│    │            │                    │        │查其家世及存款金額，要乙○○不│
│    │            │                    │        │可告訴別人，並須至東勢鄉農會提│
│    │            │                    │        │款75萬元，帶到左列交款地點，交│
│    │            │                    │        │給調查局人員抵押，調查局人員會│
│    │            │                    │        │拿2張公文給乙○○，3日後若沒問│
│    │            │                    │        │題，錢就會再通知乙○○領回，林│
│    │            │                    │        │秋鳴陷於錯誤，因而依照指示辦理│
│    │            │                    │        │。                            │
│    │            │                    │        │接著，由寅○○駕車到左列交款地│
│    │            │                    │        │點附近把風，辛○○駕駛懸掛上述│
│    │            │                    │        │偽造車牌之小客車搭載丁○○到場│
│    │            │                    │        │，由辛○○、丁○○持附表一編號│
│    │            │                    │        │4.1、4.2所示偽造之「台灣台北地│
│    │            │                    │        │方法院檢察署請求暫時性凍結執行│
│    │            │                    │        │聲請書」、「台北地方法院地檢署│
│    │            │                    │        │監管科存提書」，向乙○○騙取65│
│    │            │                    │        │萬元現金。                    │
├──┼──────┼──────────┼────┼───────────────┤
│5   │97年9月24日 │雲林縣元長鄉潭東村南│丑○○○│於97年9月24日11時30分左右，1名│
│    │上午11 時30 │安府廟宇前          │        │自稱是台灣台北地方法院檢察署檢│
│    │分          │                    │        │察官之男子，電話向丑○○○謊稱│
│    │            │                    │        │其先生被告盜用充當人頭，並問蕭│
│    │            │                    │        │蔡瑞真，其與先生帳戶內存款多少│
│    │            │                    │        │，要丑○○○將其郵局帳戶領出14│
│    │            │                    │        │萬元，連同其先生農會帳戶領出16│
│    │            │                    │        │萬元，共30萬元，且要丑○○○不│
│    │            │                    │        │行掛斷電話，錢領回來之後要馬上│
│    │            │                    │        │與該男子通話，並約地點交付該筆│
│    │            │                    │        │款項，丑○○○陷於錯誤，領出30│
│    │            │                    │        │萬元，欲帶至約定之左列交款地點│
│    │            │                    │        │。                            │
│    │            │                    │        │另一方面，寅○○、丁○○、詹雅│
│    │            │                    │        │玲、卯○○、戊○○等5 人分乘車│
│    │            │                    │        │號3280-JJ 號及3292-JJ 號自小客│
│    │            │                    │        │車（尚未懸掛上述偽造之車牌），│
│    │            │                    │        │並攜帶附表二編號5.1 、5.2 所示│
│    │            │                    │        │文書及5.3 、5.4 所示識別證，前│
│    │            │                    │        │往左列交款地點，欲向丑○○○收│
│    │            │                    │        │取款項，因丑○○○告知其先生的│
│    │            │                    │        │叔叔蕭清榮，請蕭清榮陪同前往交│
│    │            │                    │        │付款項後，蕭清榮認為有疑，而先│
│    │            │                    │        │行前往約定地點查看，為寅○○等│
│    │            │                    │        │人發現，因而未得逞，蕭清榮報警│
│    │            │                    │        │後，攔查到3292-JJ 號自小客車，│
│    │            │                    │        │逮捕車上之癸○○、丁○○2 人。│
└──┴──────┴──────────┴────┴───────────────┘
附表二
┌──┬───────────┬──┬───┬───────────┬─────────────┐
│編號│扣案物名稱            │數量│持有人│備註                  │沒收與否                  │
├──┼───────────┼──┼───┼───────────┼─────────────┤
│ 1.1│偽造之「請求暫時性凍結│1紙 │業經撕│其上有「台灣台北地方法│已經撕毀而滅失，不用宣告沒│
│    │執行聲請書」 (聲請人: │    │毀    │院」印文1枚（未經聲請 │收。                      │
│    │柯明信)               │    │      │人簽章）              │                          │
├──┼───────────┼──┼───┼───────────┼─────────────┤
│ 1.2│偽造之「台北地方法院地│1紙 │業經撕│其上有「台灣台北地方法│已經撕毀而滅失，不用宣告沒│
│    │檢署監管科存提書」（96│    │毀    │院」、「檢察官張書華」│收。                      │
│    │年度金字第0198613 號  │    │      │印文各1 枚（未經聲請人│                          │
│    │1037案件，聲請人名稱: │    │      │簽章）                │                          │
│    │柯明信)               │    │      │                      │                          │
├──┼───────────┼──┼───┼───────────┼─────────────┤
│ 2.1│偽造之「請求暫時性凍結│1紙 │業經撕│其上有「台灣台北地方法│已經撕毀而滅失，不用宣告沒│
│    │執行聲請書」 (聲請人: │    │毀    │院」印文1枚（未經聲請 │收。                      │
│    │壬○○)               │    │      │人簽章）              │                          │
├──┼───────────┼──┼───┼───────────┼─────────────┤
│ 2.2│偽造之「台北地方法院地│1紙 │業經撕│其上有「台灣台北地方法│已經撕毀而滅失，不用宣告沒│
│    │檢署監管科存提書」（96│    │毀    │院」、「檢察官張書華」│收。                      │
│    │年度金字第0198613 號  │    │      │印文各1 枚（未經聲請人│                          │
│    │1037案件，聲請人名稱: │    │      │簽章）                │                          │
│    │壬○○)               │    │      │                      │                          │
├──┼───────────┼──┼───┼───────────┼─────────────┤
│ 3.1│偽造之「請求暫時性凍結│1紙 │甲○○│其上有「台灣台北地方法│已交付被害人甲○○，已非被│
│    │執行聲請書」 (聲請人: │    │      │院」印文1枚（未經聲請 │告及共犯所有，然其上偽造「│
│    │甲○○)               │    │      │人簽章）（警卷(二)第137 │台灣台北地方法院印」印文1 │
│    │                      │    │      │頁）                  │枚，依刑法第219 條沒收之。│
├──┼───────────┼──┼───┼───────────┼─────────────┤
│ 3.2│偽造之「台北地方法院地│1紙 │甲○○│其上有「台灣台北地方法│已交付被害人甲○○，已非被│
│    │檢署監管科存提書」（96│    │      │院」、「檢察官張書華」│告及共犯所有，然其上偽造「│
│    │年度金字第0198613 號  │    │      │印文各1 枚（未經聲請人│台灣台北地方法院印」、「檢│
│    │1037案件，聲請人名稱: │    │      │簽章）（警卷(二)第136 頁│察官張書華」印文各1 枚，依│
│    │甲○○)               │    │      │）                    │刑法第219 條沒收之。      │
├──┼───────────┼──┼───┼───────────┼─────────────┤
│ 3.3│偽造之「請求暫時性凍結│1紙 │甲○○│其上有「台灣台北地方法│已交付被害人甲○○，已非被│
│    │執行聲請書」 (聲請人: │    │      │院」印文1枚（未經聲請 │告及共犯所有，然其上偽造「│
│    │李陳川)               │    │      │人簽章）（警卷(二)第135 │台灣台北地方法院印」印文1 │
│    │                      │    │      │頁）                  │枚，依刑法第219 條沒收之。│
├──┼───────────┼──┼───┼───────────┼─────────────┤
│ 3.4│偽造之「台北地方法院地│1紙 │甲○○│其上有「台灣台北地方法│已交付被害人甲○○，已非被│
│    │檢署監管科存提書」（96│    │      │院」、「檢察官張書華」│告及共犯所有，然其上偽造「│
│    │年度金字第0198613 號  │    │      │印文各1 枚（未經聲請人│台灣台北地方法院印」、「檢│
│    │1037案件，聲請人名稱: │    │      │簽章）（警卷(二)第134 頁│察官張書華」印文各1 枚，依│
│    │李陳川)               │    │      │）                    │刑法第219 條沒收之。      │
├──┼───────────┼──┼───┼───────────┼─────────────┤
│ 4.1│偽造之「請求暫時性凍結│1紙 │乙○○│其上有「台灣台北地方法│已交付被害人乙○○，已非被│
│    │執行聲請書」 (聲請人: │    │      │院」印文1枚（未經聲請 │告及共犯所有，然其上偽造「│
│    │乙○○)               │    │      │人簽章）（警卷(二)第151 │台灣台北地方法院印」印文1 │
│    │                      │    │      │頁）                  │枚，依刑法第219 條沒收之。│
├──┼───────────┼──┼───┼───────────┼─────────────┤
│ 4.2│偽造之「台北地方法院地│1紙 │乙○○│其上有「台灣台北地方法│已交付被害人乙○○，已非被│
│    │檢署監管科存提書」（96│    │      │院」、「檢察官張書華」│告及共犯所有，然其上偽造「│
│    │年度金字第0198613 號  │    │      │印文各1 枚（未經聲請人│台灣台北地方法院印」、「檢│
│    │1037案件，聲請人名稱: │    │      │簽章）（警卷(二)第152 頁│察官張書華」印文各1 枚，依│
│    │乙○○)               │    │      │）                    │刑法第219 條沒收之。      │
├──┼───────────┼──┼───┼───────────┼─────────────┤
│ 5.1│偽造之「請求暫時性凍結│1紙 │丁○○│其上有「台灣台北地方法│為被告寅○○所有，供其與共│
│    │執行聲請書」 (聲請人: │    │      │院」印文1枚（未經聲請 │犯丁○○、癸○○、卯○○、│
│    │蕭慶上)               │    │      │人簽章）（扣押於贓物庫│戊○○、「小政」、「阿三」│
│    │                      │    │      │）                    │、「阿正」及其他不知名成員│
│    │                      │    │      │                      │犯罪所用，依刑法第38條第1 │
│    │                      │    │      │                      │項第2 款規定宣告沒收。而文│
│    │                      │    │      │                      │書既全部宣告沒收，其上之印│
│    │                      │    │      │                      │文，即不另外宣告沒收。    │
├──┼───────────┼──┼───┼───────────┼─────────────┤
│ 5.2│偽造之「台北地方法院地│1紙 │丁○○│其上有「台灣台北地方法│為被告寅○○所有，供其與共│
│    │檢署監管科存提書」（96│    │      │院」、「檢察官張書華」│犯丁○○、癸○○、卯○○、│
│    │年度金字第0198613 號  │    │      │印文各1 枚（未經聲請人│戊○○、「小政」、「阿三」│
│    │1037案件，聲請人名稱: │    │      │簽章）（扣押於贓物庫）│、「阿正」及其他不知名成員│
│    │蕭慶上)               │    │      │                      │犯罪所用，依刑法第38條第1 │
│    │                      │    │      │                      │項第2 款規定宣告沒收。而文│
│    │                      │    │      │                      │書既全部宣告沒收，其上之印│
│    │                      │    │      │                      │文，即不另外宣告沒收。    │
├──┼───────────┼──┼───┼───────────┼─────────────┤
│ 5.3│偽造之「台灣台北地方法│1枚 │丁○○│（扣押於贓物庫）      │為被告寅○○所有，供其與共│
│    │院檢察署監管科職員林嘉│    │      │                      │犯丁○○、癸○○、卯○○、│
│    │文識別證」（貼有丁○○│    │      │                      │戊○○、「小政」、「阿三」│
│    │照片1 張）            │    │      │                      │、「阿正」及其他不知名成員│
│    │                      │    │      │                      │犯罪所用，依刑法第38條第1 │
│    │                      │    │      │                      │項第2 款規定宣告沒收。    │
├──┼───────────┼──┼───┼───────────┼─────────────┤
│ 5.4│偽造之「台灣台北地方法│1枚 │丁○○│（扣押於贓物庫）      │為被告寅○○所有，供其與共│
│    │院檢察署監管科職員林嘉│    │      │                      │犯丁○○、癸○○、卯○○、│
│    │文識別證」（貼有癸○○│    │      │                      │戊○○、「小政」、「阿三」│
│    │照片1 張）            │    │      │                      │、「阿正」及其他不知名成員│
│    │                      │    │      │                      │犯罪所用，依刑法第38條第1 │
│    │                      │    │      │                      │項第2 款規定宣告沒收。    │
├──┼───────────┼──┼───┼───────────┼─────────────┤
│ 5.5│行動電話7 支、望遠鏡1 │    │      │（扣押於贓物庫）      │或與本案犯罪無關，或無沒收│
│    │支、郵局匯款單1 張、新│    │      │                      │之必要，均不宣告沒收。    │
│    │台幣31,700元、筆記簿1 │    │      │                      │                          │
│    │本                    │    │      │                      │                          │
├──┼───────────┼──┼───┼───────────┼─────────────┤
│ 6.1│偽造之紙製車牌（前4 碼│2面 │寅○○│（未扣案）            │已滅失，不宣告沒收。      │
│    │為7800，後2 碼不明）  │    │      │                      │                          │
└──┴───────────┴──┴───┴───────────┴─────────────┘
附表三
┌──────┬───────────────────────────┐
│犯罪事實    │所犯罪名及處罰                                        │
├──────┼───────────────────────────┤
│附表一編號1 │寅○○共同行使偽造公文書，足以生損害於公眾及他人，累犯│
│            │，處有期徒刑壹年肆月。                                │
│            │辛○○共同行使偽造公文書，足以生損害於公眾及他人，累犯│
│            │，處有期徒刑壹年貳月。                                │
├──────┼───────────────────────────┤
│附表一編號2 │寅○○共同行使偽造公文書，足以生損害於公眾及他人，累犯│
│            │，處有期徒刑壹年肆月。                                │
│            │辛○○共同行使偽造公文書，足以生損害於公眾及他人，累犯│
│            │，處有期徒刑壹年貳月。                                │
├──────┼───────────────────────────┤
│附表一編號3 │寅○○共同行使偽造公文書，足以生損害於公眾及他人，累犯│
│            │，處有期徒刑壹年肆月。如附表二編號3.1 、3.2 、3.3 、  │
│            │3.4 所示印文均沒收。                                  │
│            │辛○○共同行使偽造公文書，足以生損害於公眾及他人，累犯│
│            │，處有期徒刑壹年貳月。如附表二編號3.1 、3.2 、3.3 、  │
│            │3.4 所示印文均沒收。                                  │
│            │己○○共同行使偽造公文書，足以生損害於公眾及他人，處有│
│            │期徒刑壹年壹月。如附表二編號3.1 、3.2 、3.3 、3.4 所示│
│            │印文均沒收。                                          │
├──────┼───────────────────────────┤
│附表一編號4 │寅○○共同行使偽造公文書，足以生損害於公眾及他人，累犯│
│            │，處有期徒刑壹年肆月。如附表二編號4.1 、4.2 所示印文均│
│            │沒收。                                                │
│            │辛○○共同行使偽造公文書，足以生損害於公眾及他人，累犯│
│            │，處有期徒刑壹年貳月。如附表二編號4.1 、4.2 所示印文均│
│            │沒收。                                                │
├──────┼───────────────────────────┤
│附表一編號5 │寅○○共同偽造公文書，足以生損害於公眾及他人，累犯，處│
│            │有期徒刑壹年貳月。如附表二編號5.1 、5.2 所示公文書、編│
│            │號5.3 、5.4 所示識別證，均沒收。                      │
│            │癸○○共同偽造公文書，足以生損害於公眾及他人，累犯，處│
│            │有期徒刑壹年壹月。如附表二編號5.1 、5.2 所示公文書、編│
│            │號5.3 、5.4 所示識別證，均沒收。                      │
│            │卯○○共同偽造公文書，足以生損害於公眾及他人，處有期徒│
│            │刑壹年。如附表二編號5.1 、5.2 所示公文書、編號5.3 、  │
│            │5.4 所示識別證，均沒收。                              │
│            │戊○○共同偽造公文書，足以生損害於公眾及他人，處有期徒│
│            │刑壹年。如附表二編號5.1 、5.2 所示公文書、編號5.3 、  │
│            │5.4 所示識別證，均沒收。                              │
└──────┴───────────────────────────┘


司法院資訊處製作；財團法人民間司法改革基金會備份。
